# 合营方向共同经营投出、出售资产与购买资产减值损失的疑问

提问人：geowalker 时间：2016-03-13 11:07:03
教材中：合营方向共同经营投出或出售不构成业务的资产发生减值损失的，应当全额确认该损失。 合营方自共同经营购买不构成业务的资产发生减值损失的，合营方按其承担的份额确认该部分损失。
—————— 我简直怀疑这两点是不是写颠倒了。合营方向共同经营出售资产后，合营方只能继续确认自己份额的那一部分资产，该资产的另一部分实际上是已经出售给了共同经营的其他合营方，那么本合营方还有什么资格确认人家那部分资产的减值损失？
而合营方自共同经营购买资产后，等于把原先为其他合营方确认的资产也买给自己了，如果资产发生了减值，那应该全额确认减值损失才对，为什么反而按照份额来确认了？
大家来说说，天下焉有是理？

回答人：chenyiwei
合营方向共同经营投出或出售资产等（该资产构成业务的除外），在共同经营将相关资产出售给第三方或相关资产消耗之前（即，未实现内部利润仍包括在共同经营持有的资产账面价值中时），应当仅确认归属于共同经营其他参与方的利得或损失。交易表明投出或出售的资产发生符合《企业会计准则第 8 号一一资产减值》（以下简称“资产减值损失准则”）等规定的资产减值损失的，合营方应当全额确认该损失。
合营方自共同经营购买资产等（该资产构成业务的除外），在将该资产等出售给第三方之前（即，未实现内部利润仍包括在合营方持有的资产账面价值中时），不应当确认因该交易产生的损益中该合营方应享有的部分。即，此时应当仅确认因该交易产生的损益中归属于共同经营其他参与方的部分。当这类交易提供证据表明购入的资产发生符合资产减值损失准则等规定的资产减值损失的，合营方应当按其承担的份额确认该部分损失。

提问人：zhs7403 时间：2016-03-14 09:32:28
如果逆流销售后产生的资产减值损失呢?我理解就是正常处理了,逆流全额确认简直损失,顺流比例.也就是和销售是已经产生的损失处理反过来.对吗

回答人：chenyiwei
如果导致减值的因素是内部交易完成后才出现的，则该减值事项本身与内部交易无关，按正常方法处理即可，即资产在谁的账面，就是谁确认减值损失。

提问人：AnnChu 时间：2017-04-12 15:42:38
陈老师，您好！我对：“应当仅确认因该交易产生的损益中归属于共同经营其他参与方的部分。”这个处理有疑问，共同经营不是只确认自己的那部分收益和损失即可，为何又要确认其他参与方的损益呢？既然损益还没发生没确认是不是不用做处理就可？谢谢您。

回答人：chenyiwei
这里的意思是按比例分拆该损益份额，归属于自身的部分不确认，归属于其他合营投资方的部分确认。